# 求助陈版主，新收入准则下，房开企业增值税、土增税账务处理问题

提问人：ybycpv 时间：2023-05-22 09:06:10
陈版主：
您好！请问，房地产开发企业之前是按预征增值税和土增税的方式对增值税和土增税进项账务处理，现在企业执行新收入准则，就算商品房没有完工也可每年从之前预收的房款里拿出一部分预收款进行收入结转，那是否增值税和土增税的账务处理会发生相应变化呢？
比如，当年初预收了 100 万房款，然后在年末结转了 80 万房款和成本 60 万， 1 、那是否年初按 100 万乘以预征率考虑增值税进行对应账务处理；在年末按结转的收入 80 万及结转的成本 60 万计缴实际应交的增值税，然后冲回之前预征的这部分增值税呢？ 2 、如果是，那土增税在结转收入当年，如何考虑计缴实际应交的土增税呢？因为实际计缴时，土增税还涉及扣除项目的确定。 3 、还是不需要考虑上述结转收入成本事项对增值税和土增税的影响，与新收入准则执行之前的处理方式保持不变即可，即仅需要考虑按预征增值税和土增税的方式对增值税和土增税进项账务处理（比如按 100 万乘以预征率考虑增值税进行对应账务处理）呢？
谢谢陈版主！

回答人：chenyiwei
首先，“现在企业执行新收入准则，就算商品房没有完工也可每年从之前预收的房款里拿出一部分预收款进行收入结转”这种做法能否采用取决于房地产开发项目所在地的具体法律环境，在中国内地，折衷做法在实务中尚未见到过。
其次，即使按时段法确认收入是合理的，但因为增值税原本就是价外税，与收入不存在配比问题，故增值税的会计处理不应受到收入确认方法变更的影响。对于土地增值税，由于是体现在“税金及附加”中，需注意与收入的配比，故预征部分对应的土地增值税转入损益的时间会有所变化，同时如果预征率低于预计的最终税负率，则在确认收入同时，需就已确认的收入对应的清算时预计需补缴的税款予以计提。